pl: Baza formuły środka ochronnego: Hybrydowa; Na bazie oleju; Na bazie silikonu; Na bazie rozpuszczalnika; Na bazie wody; Inna
zh-CN: 保护剂配方基体: 混合; 油性; 硅基; 溶剂型; 水性; 其他
da: Beskyttende formuleringsbase: Hybrid; Oliebaseret; Silikonebaseret; Opløsningsmiddelbaseret; Vandbaseret; Anden
sl-SI: Osnova sestave zaščitnega sredstva: Hibridno; Na oljni osnovi; Na silikonski osnovi; Na osnovi topil; Na vodni osnovi; Drugo
ko: 보호제 기본 제형: 하이브리드; 유성; 실리콘 기반; 용제 기반; 수성; 기타
nb: Base for beskyttelsesformel: Hybrid; Oljebasert; Silikonbasert; Løsemiddelbasert; Vannbasert; Annet
en: Protectant formula base: Hybrid; Oil-based; Silicone-based; Solvent-based; Water-based; Other
nl: Beschermingsmiddel formule basis: Hybride; Op oliebasis; Op siliconenbasis; Op oplosmiddelbasis; Op waterbasis; Anders
lt-LT: Apsauginės priemonės formulės pagrindas: Hibridinis; Aliejinis; Silikoninis; Tirpiklio pagrindu; Vandens pagrindu; Kita
pt-PT: Base da fórmula do protetor: Híbrida; À base de óleo; À base de silicone; À base de solvente; À base de água; Outra
ro-RO: Baza formulă protectoare: Hibrid; Pe bază de ulei; Pe bază de silicon; Pe bază de solvent; Pe bază de apă; Altele
ru: Основа защитного состава: Гибридная; На масляной основе; На силиконовой основе; На основе растворителя; На водной основе; Другое
cs: Báze složení ochranného prostředku: Hybridní; Na bázi oleje; Na bázi silikonu; Na bázi rozpouštědel; Na vodní bázi; Ostatní
es: Base de fórmula protectora: Híbrido; A base de aceite; A base de silicona; A base de solvente; A base de agua; Otro
sk-SK: Základ zloženia ochranného prostriedku: Hybridná; Na báze oleja; Na báze silikónu; Na báze rozpúšťadla; Na báze vody; Iná
ja: 保護剤処方ベース: ハイブリッド; オイルベース; シリコーンベース; 溶剤ベース; ウォーターベース; その他
zh-TW: 保護劑配方基底: 混合; 油性; 矽膠基底; 溶劑型; 水性; 其他
de: Basisformulierung des Schutzmittels: Hybrid; Ölbasiert; Silikonbasiert; Lösungsmittelbasiert; Wasserbasiert; Sonstige
it: Base della formula protettiva: Ibrido; A base di olio; A base di silicone; A base di solvente; A base d'acqua; Altro
vi: Công thức nền bảo vệ: Lai; Gốc dầu; Gốc silicone; Gốc dung môi; Gốc nước; Khác
fi: Suoja-aineen peruskoostumus: Hybridi; Öljypohjainen; Silikonipohjainen; Liotinpohjainen; Vesipohjainen; Muu
el: Βάση σύνθεσης προστατευτικού: Υβριδική; Με βάση το λάδι; Με βάση τη σιλικόνη; Με βάση το διαλύτη; Με βάση το νερό; Άλλο
th: สูตรปกป้องผิว: สูตรผสม; สูตรน้ำมัน; สูตรซิลิโคน; สูตรตัวทำละลาย; สูตรน้ำ; อื่นๆ
sv: Bas för skyddsformel: Hybrid; Oljebaserad; Silikonbaserad; Lösningsmedelsbaserad; Vattenbaserad; Övrigt
fr: Base de la formule du protecteur: Hybride; À base d’huile; À base de silicone; À base de solvant; À base d’eau; Autre
bg-BG: Основа на защитната формула: Хибридна; На маслена основа; На силиконова основа; На основата на разтворители; На водна основа; Друго
tr: Koruyucu formül bazı: Hibrit; Yağ bazlı; Silikon bazlı; Solvent bazlı; Su bazlı; Diğer
hu: Védőszer formulabázisa: Hibrid; Olajalapú; Szilikonalapú; Oldószeralapú; Vízalapú; Egyéb
hr-HR: Baza formule zaštite: Hibridna; Na bazi ulja; Na bazi silikona; Na bazi otapala; Na bazi vode; Ostalo
pt-BR: Protetor base da fórmula: Híbrido; À base de óleo; À base de silicone; À base de solvente; À base de água; Outra